# 求助，陈版主

提问人：三只小 鱼 时间：2022-01-10 16:39:22
陈老师：
企业有一项投资性房地产出租，租期为 20 年，租金每年支付。承租方可以对租赁资产进行装修改造，涉及主体部分需向出租方报备。本合同履行期间，承租方可将租赁标的的部分或全部转租予第三方，但整体转租予第三方的，在转租前，则需将有关情况向出租方报备。该资产的使用年限为 40 年，已计提折旧 18 年，虽然整个租赁期实际已经占了资产的有效使用期，在租赁期结束后，资产的价值为 0 ，但出租方仍对资产具有控制权，相当于全部风险及报酬未转移给承租人。这项租赁，是需要作为融资租赁还是经营租赁来处理。请陈老师给予指导

回答人：chenyiwei
判断租赁类型，应根据租赁资产所有权上的主要风险和报酬是否转移给承租人来判断。本案例中租赁资产的剩余使用年限为 22 年，租赁期为 20 年，如果该 20 年都是不可撤销租赁期，且其中每年固定租金的折现值已经基本相当于该房屋在租赁开始日的公允价值，则不能因为最终将收回租赁房屋而认定为经营租赁，仍属于融资租赁。